【裁判字號】    94,訴,3067
【裁判日期】    950905
【裁判案由】    毒品危害防制條例
【裁判全文】
臺灣板橋地方法院刑事判決              94年度訴字第3067號
公  訴  人  臺灣板橋地方法院檢察署檢察官
被      告  甲○○
                    另案現於臺灣臺北監獄執行中）
選任辯護人  林宗竭律師
            賴彌鼎律師
上列被告因毒品危害防制條例案件，經檢察官提起公訴（94年度
偵緝字第1546號），本院判決如下：
    主  文
甲○○意圖販賣而持有第一級毒品，累犯，處有期徒刑拾年貳月
。扣案如附表編號一、二、三所示之毒品均沒收銷燬之；扣案之
電子磅秤壹臺沒收之。
    事  實
一、甲○○曾於民國八十八年間，因傷害案件，經本院於八十九
    年一月十七日判處有期徒刑三月確定，並於八十九年二月二
    十一日易科罰金執行完畢；又於八十八年間，因違反毒品危
    害防制條例案件，經本院於八十八年一月十七日以八十八年
    易字第三六○一號判處有期徒刑八月確定，刑期起算日期為
    九十一年一月十二日，原執行完畢日期為九十一年九月十一
    日；惟復於八十九年間，因違反毒品危害防制條例案件，經
    本院於九十年九月七日以九十年易緝字第一六三號判處有期
    徒刑八月、六月，並定應執行刑為有期徒刑一年確定，接續
    前開刑期執行，而於九十二年四月二十二日因縮短刑期假釋
    出監，並於九十二年八月二十日縮刑期滿，未經撤銷假釋而
    以已執行完畢論。
二、甲○○明知海洛因、甲基安非他命分別為毒品危害防制條例
    第二條所規定之第一級毒品及第二級毒品，不得販賣、持有
    ，竟於九十三年十一月十日凌晨一時許，在台北市○○區○
    ○街二五五巷一間無門牌號碼之住宅內，向綽號「吉哥」之
    真實姓名年籍不詳成年男子，以新臺幣（下同）二十五萬元
    之代價，購得第一級毒品海洛因及第二級毒品甲基安非他命
    （起訴書誤載為「安非他命」），以供自己施用。惟於販入
    後，因為缺少現金花用，萌生販賣第一級毒品海洛因、第二
    級毒品甲基安非他命營利之意圖而持有該等毒品。嗣於九十
    三年十一月十日下午四時許，在臺北縣三重市○○路○段一
    八四巷二十五弄六號前，為警在其隨身皮包內查獲藏有如附
    表編號二所示第二級毒品甲基安非他命一包，並循線於同日
    下午四時二十分許，在臺北縣三重市○○○路四一五號前，
    甲○○所駕駛之車牌號碼BZ—7518號自用小客車上，查獲如
    附表編號一所示第一級毒品海洛因二包、如附表編號三所示
    第二級毒品甲基安非他命中六包及甲○○所有供犯罪所用之
    電子磅秤一台，進而查悉上情。
三、案經臺北市政府警察局移送臺灣板橋地方法院檢察署檢察官
    偵查起訴。
    理  由
一、證據能力有無之判斷：
  (一)按除急迫情況並經記明筆錄者外，訊問被告時應全程連續錄
    音，必要時並應全程連續錄影，刑事訴訟法第一百條之二準
    用同法第一百條之一第一項定有明文。所謂未全程連續錄音
    ，其情形包含自公權力拘束（如逮捕、拘提等）之時起即未
    錄音；筆錄記載之詢問時間較長，而實際錄音之時間較短；
    錄音內容含混雜亂而難聽辨；筆錄部分內容因操作失當而遭
    消音或覆蓋，及錄音內容中間或部分有暫停錄音等各情形在
    內。考其立法目的，在於建立詢問筆錄之公信力，旨在輔助
    筆錄之不足，並擔保詢間程序之合法正當，亦即在擔保被告
    對於詢問之陳述，係出於自由意思及筆錄所載內容與其陳述
    相符，如被告之陳述係基於自由意思而非出於不正之方法，
    且其陳述與事實相符，縱令對之詢問時未經全程錄音，或事
    後無法提出錄音帶以供法院勘驗比對，致公務員實施詢問程
    序不無瑕疵，惟仍難謂其供述之筆錄，絕對不具證據能力（
    最高法院九十三年度台上字第一七二一號、九十三年度台上
    字第四五二五號判決同此見解）。本件經本院勘驗被告於九
    十三年十一月十一日之警詢錄影帶結果，固發現被告於該次
    警詢時，「下午一時三十分畫面上被告接受警詢中，但十三
    分至二十六分沒有錄影、錄音，下午一時二十六分時，被告
    出現在畫面，接著又離開畫面，但在此離開畫面的期間，仍
    有錄到被告與警員之間的對話」等情形（見本院卷第六九頁
    勘驗筆錄），惟當時被告離開畫面是去拍照一節，亦據本院
    勘驗上開錄影帶結果係「且依附件有記明當時被告一點二十
    六分起離開畫面是去拍照」等語甚明（見本院卷第六九頁）
    ，足徵被告於上開一時二十六分許離開錄影畫面而於一時二
    十七分返回錄影畫面，是前去拍照，其為時甚短，且尚可從
    錄影帶中聽到被告與員警之對話，自難謂有何不正方法使被
    告為非出於自由意思之陳述；至於警詢當中自下午一時十三
    分起至下午一時二十六分止，未據錄音、錄影一節，雖已如
    前述，惟被告嗣後繼續接受警詢時「應答正常、清晰，且係
    出於自己意思所陳述」等情，亦據本院勘驗明確（見本院卷
    第六九頁），衡諸前開說明，足認上開筆錄內容係出自被告
    之自由意思所為之陳述，且與事實相符，縱有未全程連續錄
    音之情形，仍非無證據能力。又依前開勘驗結果，被告既於
    接受警詢時「應答正常、清晰」等情可知，被告辯稱伊於警
    詢時有因藥癮發作而有頭昏、精神不濟等情況，故該警詢筆
    錄無證據能力云云，要無可採。
  (二)按被告之自白，非出於強暴、脅迫、利誘、詐欺、疲勞訊問
    、違法羈押或其他不當方法，且與事實相符者，得為證據，
    刑事訴訟法第一百五十六條第一項定有明文。被告甲○○抗
    辯伊有遭到員警刑求打傷嘴唇，此從伊為警查獲時之照片可
    證（見九十三年度偵字第一八四八九號偵查卷第十七頁），
    認其於警詢中之自白係出於不正之方法取得，為非任意性之
    自白。經查從上開偵查卷所附之被告照片觀之，固可認其嘴
    唇似有傷害，惟證人即上開查獲被告時任職臺北市政府警察
    局刑事警察大隊偵查六隊之員警龔詩傑於本院審理時辨識上
    開被告甲○○之照片後證稱：「那顯然不是受傷」等語（見
    本院卷第一二六頁）；而證人即臺北市政府警察局刑事警察
    大隊偵查六隊之員警江進元則證稱：「（問：你們對被告製
    作警詢筆錄的過程中，有無刑求被告？）沒有」、「（問：
    你們在逮捕被告之後，到解送被告到地檢署中，有沒有人刑
    求或毆打被告？）我沒有看到」、「（問：為何被告說他身
    上的傷，是因為員警帶他找不到他的車子，所以就打他？）
    我不知道，我沒有看到」等語（見本院卷第一三七頁），再
    參諸被告所述：「證人江進元是坐我前面，證人龔詩傑是開
    車，打我的是坐我旁邊的兩個警察」等語（見本院卷第一三
    七頁），以車內空間之狹小、封閉，縱證人龔詩傑、江進元
    係坐在該車前座，苟另有員警在車上毆打被告，證人江進元
    、龔詩傑要無不知之理，況被告前後二次檢察官偵查中及檢
    察官向本院聲請羈押時，經本院詢以：「（問：為何警詢筆
    錄中稱都是你的？）我頭昏昏的，警察問什麼，我就回答什
    麼，查獲時我有驗尿」等語，始終均未提及員警有刑求之情
    形，有該等偵查筆錄附卷可稽（見九十三年度偵字第一八四
    八九號偵查卷第三一頁至第三三頁、九十四年度偵緝字第一
    五四六號偵查卷第十七頁至第十八頁；本院九十三年度聲羈
    字第五八○號刑事卷第四頁），另再參以被告接受警詢時，
    本院前所勘驗之「應答正常、清晰」等結果，尚難證明被告
    上開偵查卷所附照片中之傷勢係員警刑求所致，亦無從認定
    員警有何刑求情事，即應認被告於警詢中之自白係出於自由
    意志所為，應有證據能力。
  (三)被告復辯稱：本件被告並未同意搜索其所駕駛之上開自用小
    客車，該自願受搜索同意書係事後製作，故本件搜索不合法
    ，從該自用小客車中扣得之毒品、電子秤無證據能力云云。
    惟按法院辦理刑事訴訟案件應行注意事項第六九點謂：「所
    稱自願性同意，須綜合一切情狀而為判斷，例如搜索訊問的
    方式是否有威脅性、同意者意識強弱、教育程度、智商等，
    均應綜合考慮。」，且非僅以有無於筆錄記載為斷；次按所
    謂「自願性」同意，係指同意須出於同意人之自願，非出於
    明示、暗示之強暴、脅迫。法院應審查同意之人是否具同意
    權限，有無將同意意旨記載於筆錄由受搜索人簽名或出具書
    面表明同意之旨，並應綜合一切情狀包括徵求同意之地點、
    徵求同意之方式是否自然而非具威脅性、同意者主觀意識之
    強弱、教育程度、智商、自主之意志是否已為執行搜索之人
    所屈服等加以審酌（最高法院九十四年度臺上第一三六一號
    判決同此見解）。本件係證人龔詩傑接獲線報後前往上開臺
    北縣三重市○○路○段一八四巷二十五弄六號前，經向被告
    表明來意、身分後，查獲被告持有如附表編號二所示之第二
    級毒品甲基安非他命，嗣後又前往拖吊場查獲被告所駕駛上
    開BZ－7518號自用小客車，並扣得如附表編號一、三之第一
    級毒品海洛因、第二級毒品甲基安非他命等情，已據證人龔
    詩傑、江進元於本院審理時證述明確，而上開BZ-7518 號自
    小客車確有因在臺北縣三重市○○路○段一八四巷違規停車
    遭拖吊一節，亦據臺北縣政府警察局三重分局九十五年三月
    二十九日北縣警重交申字第0950013803號函載述甚明，有該
    函一件在卷可稽（見本院卷第五八頁），足徵上開證人所述
    均屬實，而員警於上開重新路四段查獲被告之地點係在公共
    場所，而查獲被告所駕駛之上開BZ-7518 號自用小客車亦係
    公共場所。以該等地點均係公共場所而言，如被告不同意搜
    索，自得當場立即向員警表明拒絕接受搜索之意，被告既未
    於前開二搜索現場拒絕搜索，而受搜索同意上業已載明「本
    人是在意志自由之情形下同意警方搜索，警方並無強暴、脅
    迫或其他不法手段逼迫本人」之旨，被告如在前開二處搜索
    現場有反對搜索之意思，不論現場或事後均得拒絕於搜索同
    意書上簽名，故綜合上開情形以觀，本件搜索應係出於被告
    之同意自明，則被告對於上開搜索同意書究係在現場或事後
    簽名，並不影響上開搜索合法性，本件被告所為之搜索同意
    既係出於自願、任意性之同意，則本件搜索所扣得之如附表
    所示物品及電子磅秤應具有證據能力，而得作為證據。
二、訊之被告固坦承自伊身上及伊所駕駛車牌號碼BZ-7518 號自
    用小客車為警分別於上開時地查獲如附表所示之第一級毒品
    海洛因、第二級毒品甲基安非他命及電子磅秤一臺之事實，
    惟矢口否認有何意圖販賣而持有第一級毒品、第二級毒品之
    犯行，辯稱：伊每天都有施用毒品，一天要吃五、六次，而
    其身上為警查獲之如附表編號二所示之第二級毒品甲基安非
    他命一包，係為供自己施用，而其餘在車上查獲之如附表編
    號一、三所示之第一級毒品海洛因、第二級毒品甲基安非他
    命原均係綽號「吉哥」之真實姓名年籍不詳成年男子所有，
    但因「吉哥」當日坐伊上開自用小客車一同前往為警查獲地
    點打電玩時，表示要將如附表編號一、三所示之毒品售伊，
    伊就以身上所有之新臺幣（下同）二十五萬元，向吉哥購買
    該等毒品，預備供自己施用，電子磅秤則是吉哥放在車上；
    伊在警詢時並沒有說過「我因最近經濟拮据，購買這批毒品
    原本想有人要就撥給別人」等語，並無販賣第一級毒品海洛
    因、第二級毒品甲基安非他命之意圖云云，經查：
  (一)被告有於九十三年十一月十日凌晨一時許，向綽號「吉哥」
    之真實姓名年籍不詳成年男子購入第一級毒品海洛因及第二
    級毒品甲基安非他命，而被告於九十三年十一月十日，於上
    開時地為警查獲時，先在其身上查獲如附表編號一所示之甲
    基安非他命一包，嗣後又在其所駕駛之車牌號碼BZ-7518 號
    自用小客車上，查獲如附表編號一所示之第一級毒品海洛因
    二包、如附表編號二所示之第二級毒品甲基安非他命六包及
    電子磅秤一臺等事實，已據被告坦承不諱（見本院卷第一○
    二頁），且有如附表所示之第一級毒品海洛因、第二級毒品
    甲基安非他命及電子磅秤一臺扣案可資佐證，而其中如附表
    編號一所示之白粉二包經送請法務部調查局鑑定結果，認均
    含第一級毒品海洛因成分（合計淨重二三點八八公克）；另
    如附表編號二、三所示之白色晶體經送請內政部警政刑事警
    察局鑑定結果，檢出第二級毒品甲基安非他命（Methamphet
    amine） 成分（驗前毛重二○六點九六公克，取零點零八公
    克鑑定用罄），分別有法務部調查局九十三年十二月十四日
    調科壹字第060009151 號鑑定通知書及內政部警政署刑事警
    察九十四年五月十三日刑鑑字第0940040273號鑑定書各一件
    在卷可稽，是該等毒品分別為第一級毒品海洛因、第二級毒
    品甲基安非他命無訛，足徵被告前開自白核與事實相符，應
    堪採信。至如附表編號二、三所示之白色晶體係甲基安非他
    命一節，既已如前述，公訴意旨認被告係意圖販賣而持有安
    非他命，顯係誤解，附此敘明。
  (二)被告雖否認有於警詢中供述如警詢筆錄所載：「我因最近經
    濟拮据，購買這批毒品原本想有人要就撥給別人，但是還來
    不及，也找不到人，就被警方查獲」等語（見九十三年偵字
    第一八四八九號偵查卷第六頁反面），並辯稱該等內容係員
    警自行書寫云云，而該警詢錄影經本院勘驗結果，員警在警
    詢時有謂：「這樣好了，我告訴你，我已經打好了，我因為
    最近經濟拮据，購買這批毒品原本想有人要就撥給別人，但
    是還來不及，就被警方查獲。是不是這樣？」等語，固據本
    院勘驗甚明，有該勘驗筆錄在卷可稽（見本院卷第六九頁、
    第九四頁），惟被告於該警詢中先前已自承：「（問：這次
    我們查到的量還算蠻多的，你這些東西要怎麼解釋？是還是
    手頭緊還是怎樣，說給我們聽，你怎麼解釋？來這裡坐）就
    是，就是想說可以吃，手頭緊」、「或許有人要吃，如果問
    我，就撥給他」、「（問：有人要就怎樣？）撥給他」、「
    （問：原本想說是有人要，怎樣？沒關係你可以用詞解釋，
    給你自己說？）就撥給他」、「（問：買這批毒品原本想有
    人要？）沒人要」、「（問：結果沒人要？）我想沒那麼多
    」、「（問：有問嗎？已經問了嗎？）沒有，我沒有問，有
    在想而已」、「（問：有在想，原本想有人要就，就怎麼樣
    ？）撥給他」、「（問：就撥給別人，撥還是賣，撥怎麼撥
    ？）撥給他人十五萬」、「（問：就撥給別人，有要賺利潤
    嗎？）有，因為手頭緊」、「（問：要撥給別人？）嗯」等
    語，亦據本院前開當庭勘驗屬實（見本院卷第六九頁、第九
    三頁至第九四頁），被告既自承手頭緊、要撥給別人等語，
    足徵員警於警詢筆錄中記載：「這樣好了，我告訴你，我已
    經打好了，我因為最近經濟拮据，購買這批毒品原本想有人
    要就撥給別人，但是還來不及，就被警方查獲。是不是這樣
    ？」等語，僅是整理被告先前所述之內容，並非杜撰或利誘
    、誘導被告陳述之結果，況員警於整理過該段內容後，尚有
    詢問被告之意見，而被告亦回答：「是」等語在卷（見本院
    卷第九四頁），可見該等陳述，業經被告再行確認，自難以
    此遽認被告之警詢筆錄不足採信。
  (三)又被告係於購入如附表所示之第一級毒品、第二級毒品而持
    有該等毒品後，始起意販賣之情，已據其於警詢時自承：「
    （問：海洛因、安非他命和電子磅秤對嗎？）對」、「（問
    ：這是你的東西？）對，是我的東西」、「（問：你身上的
    皮包誰的？）我的」、「（問：電子磅秤是要秤重的？）對
    」、「（問：是欲分裝毒品之用的？欲秤毒品的對嗎？）對
    」、「（問：秤毒品重量對嗎？）對」、「（問：我告訴你
    ，你安非他命和海洛因是向誰買的？）向『吉哥』」、「（
    問：你跟他買，你知道他年籍資料？）不知道，他大概四十
    多歲」、「（問：這次查獲的都是他賣給你的？）對」、「
    （問：這次我們查到的量還算蠻多的，你這些東西要怎麼解
    釋？是還是手頭緊還是怎樣，說給我們聽，你怎麼解釋？來
    這裡坐）就是，就是想說可以吃，手頭緊」、「或許有人要
    吃，如果問我，就撥給他」、「（問：有人要就怎樣？）撥
    給他」、「（問：原本想說是有人要，怎樣？沒關係你可以
    同詞解釋，給你自己說？）就撥給他」、「（問：買這批毒
    品原本想有人要？）沒人要」、「（問：結果沒人要？）我
    想沒那麼多」、「（問：有問嗎？已經問了嗎？）沒有，我
    沒有問，有在想而已」、「（問：有在想，原本想有人要就
    ，就怎麼樣？）撥給他」、「（問：就撥給別人，撥還是賣
    ，撥怎麼撥？）撥給他人十五萬」、「（問：就撥給別人，
    有要賺利潤嗎？）有，因為手頭緊」、「（問：要撥給別人
    ？）嗯」、「（問：但是還沒來得及賣嗎？賣了嗎？問了嗎
    ？）還沒，才剛拿回來，去便利商店就被查獲」等語甚明（
    見本院卷第八六頁、第八七頁、第八九頁、第九二頁、第九
    三頁、第九四頁）。再參以被告每月收入僅二萬元，而其係
    以二十五萬元購得如附表編號一、三所示之毒品，該二十五
    萬元則係賭博而來等情，已據其陳明在卷（見九十四年度偵
    緝字第一五四六號偵查卷第十七頁至第十八頁；本院卷第一
    四一頁），賭博既係射倖性之收入，並非固定收入，而每月
    二萬元收入非豐，可資印證被告前開警詢自承「手頭緊」之
    情形相符，益徵被告前開警詢所述洵屬非虛，是被告嗣後於
    偵查及本院審理時空言否認有何販賣第一級毒品海洛因、第
    二級毒品甲基安非他命之意，改稱如附表所示之毒品均是要
    供自己施用云云，自無可採。又被告施用第一級毒品海洛因
    、第二級毒品甲基安非他命之劑量多寡，要與被告於購入而
    持有如附表所示之毒品後復起意販賣無涉，故被告辯稱伊每
    天都有施用毒品，一天要施用五、六次等語，縱然屬實，亦
    無從為有利於被告之認定。是被告購入如附表所示之第一級
    毒品海洛因、第二級毒品甲基安非他命後，始起意販賣該等
    毒品至明，且扣案之電子磅秤亦係被告所有無疑。
  (四)又臺北縣政府警察局三重分局九十五年三月二十九日北縣警
    重交申字第0950013803號函固載明：「BZ-7518 號自小客車
    於九十三年十一月十日九時九分，在三重市○○路○段一八
    四巷違規停車被拖吊屬實，並於九十三年十一月十一日十四
    時三十一分許梁淑萍君前來領車時，經核對相關資料後，本
    分局拖吊場當場將車交由梁君簽收無誤，另員警執行拖吊時
    負責採證，貼封條後交由司機拖回場內保管待車主領車，領
    車時車主若有疑問可直接向場內值班反應，決無員警搜索該
    車輛情事」等內容，有該函一件在卷可參，惟此係該局陳明
    該警局內之員警並未就該車進行搜索甚明，至證人龔詩傑、
    江進元有於上開時地與被告共同前往該拖吊場，經被告同意
    而搜索被告所駕駛之上開BZ-7518 號自小客車，已如前述，
    是上開臺北縣政府警察局三重分局函，自難憑以認為證人龔
    詩傑、江進元對上開BZ-7518 號自小客車進行搜索所取得之
    如附表編號一、三所示之毒品、電子磅秤等物，無證據能力
    。
  (五)綜上所述，被告所辯顯係事後卸責之詞，無足採信，本件事
    證明確，被告意圖販賣而持有第一級毒品海洛因、第二級毒
    品甲基安非他命犯行洵堪認定。
三、查被告行為後，刑法業於九十四年二月二日修正公布，九十
    五年七月一日起施行，其中與本件有關部分之第二條、第五
    十五條、第四十七條均業已修正。按「行為後法律有變更者
    ，適用行為時之法律，但行為後之法律有利於行為人者，適
    用最有利於行為人之法律」，修正後刑法第二條第一項定有
    明文。此條規定係規範行為後法律變更所生新舊法比較適用
    之準據法，本身尚無新舊法比較之問題，於新法施行後，應
    一律適用新法第二條第一項之規定，為「從舊從輕」之比較
    ，先予敘明，再按本次法律變更，比較時應就罪刑有關之共
    犯、未遂犯、想像競合犯、牽連犯、連續犯、結合犯，以及
    累犯加重、自首減輕暨其他法定加減原因（如身分加減）與
    加減例等一切情形，綜其全部罪刑之結果而為比較（最高法
    院九十五年五月二十三日九十五年度第八次刑事庭會議決議
    參照）。茲就本件新舊法比較結果敘述如下：
  (一)關於被告累犯之問題，修正前刑法第四十七條規定「受有期
    徒刑之執行完畢，或受無期徒或有期徒刑一部之執行而赦免
    後，五年以內再犯有期徒刑以上之罪者，為累犯，加重本刑
    至二分之一」，而修正後之刑法第四十七條第一項則規定「
    受徒刑之執行完畢，或一部之執行而赦免後，五年以內故意
    再犯有期徒刑以上之罪者，為累犯，加重本刑至二分之一」
    ，比較新舊法之結果，舊法對於被告並無不利。
  (二)查被告行為後，刑法第五十五條之規定，已於九十四年一月
    七日修正，於同年二月二日公布，並於九十五年七月一日施
    行，而將該法條刪除其中有關牽連犯之規定，就有關想像競
    合犯之規定並無刪修，經比較新舊法結果，新法並無較有利
    於被告，是依新刑法第二條第一項前段規定意旨，自應適用
    行為時即修正前刑法五十五條之規定。
  (三)綜此，依整體比較之結果，依修正後刑法第二條第一項前段
    之規定，適用行為時之舊法處斷。
四、核被告所為，係犯毒品危害防制條例第五條第一項意圖販賣
    而持有第一級毒品罪、同條第二項意圖販賣而持有第二級毒
    品罪。被告持有第一級毒品海洛因、第二級毒品甲基安非他
    命之低度行為，應分別為意圖販賣而持有之高度行為所吸收
    ，均不另論罪。又其同時持有第一級毒品海洛因及第二級毒
    品甲基安非他命之犯行，係犯二罪名，應依想像競合犯之規
    定，依修正前刑法第五十五條後段規定，從一重之意圖販賣
    而持有第一級毒品罪處斷。查被告曾於八十八年間，因傷害
    案件，經本院於八十九年一月十七日判處有期徒刑三月確定
    ，並於八十九年二月二十一日易科罰金執行完畢；又於八十
    八年間，因違反毒品危害防制條例案件，經本院於八十八年
    一月十七日以八十八年易字第三六○一號判處有期徒刑八月
    確定，刑期起算日期為九十一年一月十二日，原執行完畢日
    期為九十一年九月十一日；惟復於八十九年間，因違反毒品
    危害防制條例案件，經本院於九十年九月七日以九十年易緝
    字第一六三號判處有期徒刑八月、六月，並定執行執行為有
    期徒刑一年確定，接續前開刑期執行，而於九十二年四月二
    十二日因縮短刑期假釋出監，並於九十二年八月二十日縮刑
    期滿，未經撤銷假釋而以已執行完畢論，此有臺灣高等法院
    被告前案紀錄表一件在卷可稽，其於五年之內，再犯本件最
    重本刑為有期徒刑以上之罪，為累犯，除本刑為無期徒刑部
    分依法不得加重外，應依修正前刑法第四十七條之規定加重
    其刑。如附表所示之毒品分別係第一級毒品海洛因、第二級
    毒品甲基安非他命，已如前述，爰依毒品危害防制條例第十
    八條第一項前段之規定，併予宣告沒收銷燬之。而扣案之電
    子磅秤一臺係屬被告所有供意圖販賣而持有第一級毒品所用
    之物，依同條例第十九條第一項規定，宣告沒收。
據上論斷，應依刑事訴訟法第二百九十九條第一項前段，毒品危
害防制條例第五條第一項、第二項、第十八條第一項前段、第十
九條第一項，刑法第二條第一項前段、第十一條、修正前刑法第
五十五條、修正前刑法第四十七條，判決如主文。
本案經檢察官林俊儀到庭執行職務。
中    華    民    國    95    年    9     月    5     日
                  刑事第五庭    審判長法  官  陳坤地
                                      法  官  許映鈞
                                      法  官  李麗珠
上列正本證明與原本無異。
如不服本判決應於送達後10日內向本院提出上訴狀。
                                      書記官  王麗雯
中    華    民    國    95    年    9     月    5     日
附錄本案論罪科刑法條全文：
毒品危害防制條例第5條
意圖販賣而持有第一級毒品者，處無期徒刑或10年以上有期徒刑
，得併科新臺幣7百萬元以下罰金。
意圖販賣而持有第二級毒品者，處5年以上有期徒刑，得併科新
臺幣5百萬元以下罰金。
意圖販賣而持有第三級毒品者，處3年以上10年以下有期徒刑，
得併科新臺幣3百萬元以下罰金。
意圖販賣而持有第四級毒品或專供製造、施用毒品之器具者，處
1 年以上7 年以下有期徒刑，得併科新臺幣1 百萬元以下罰金。
附表：
┌──┬───────────┬────────────────┐
│編號│品                  名│重量                            │
├──┼───────────┼────────────────┤
│一  │第一級毒品海洛因貳包  │合計淨重貳點捌捌公克          │
├──┼───────────┼────────────────┤
│二  │第二級毒品甲基安非他命│驗前總毛重貳零陸點玖陸公克，取其│
│    │壹包                  │中零點零捌公克鑑定用罄          │
├──┼───────────┤                                │
│三  │第二級毒品甲基安非他命│                                │
│    │陸包                  │                                │
└──┴───────────┴────────────────┘


司法院資訊處製作；財團法人民間司法改革基金會備份。
